【裁判字號】    97,消債更,639
【裁判日期】    970924
【裁判案由】    聲請更生程序
【裁判全文】
臺灣高雄地方法院民事裁定           97年度消債更字第639號
聲  請  人
即  債務人  甲○○
上列當事人因消費者債務清理條例事件聲請更生，本院裁定如下
：
    主  文
聲請人即債務人自中華民國九十七年九月二十四日十七時起開始
更生程序。
命司法事務官進行本件更生程序。
    理  由
一、按法院開始更生程序之裁定，應載明其年、月、日、時，並
    即時發生效力。次按法院裁定開始更生或清算程序後，得命
    司法事務官進行更生或清算程序，必要時得選任律師、會計
    師或其他適當之自然人或法人一人為監督人或管理人。消費
    者債務清理條例（下稱消債條例）第45條第1 項、第16條第
    1 項分別定有明文。
二、聲請意旨略以：聲請人有不能清償債務情事，曾依「中華民
    國銀行公會會員辦理消費金融案件無擔保債務協商機制」請
    求共同協商債務清償方案，並於民國95年4 月28日協商成立
    ，約定聲請人應自95年5 月起，分80期，計息利率為0%，於
    每月10日清償新臺幣（下同）18,152元，聲請人本應按期繳
    款，惟聲請人於95年協商成立時之每月平均薪資為27,482元
    ，聲請人之父林梅煌自81年起即因車禍進行開顱手術，而無
    法工作，並因罹患失智症，須人照顧，聲請人之薪資於扣除
    協商款後，僅有餘款9,330 元可供運用，實已不足支付自己
    及扶養林梅煌之必要生活費用，尚須仰賴聲請人之母林古玉
    桂打工貼補差額，始能勉為還款，詎林古玉桂自96年6 月起
    失業迄今，聲請人除短減還款收入外，尚增加扶養林古玉桂
    之生活費用支出，致無力繼續履行協商結果，此非債務人主
    觀上惡意不履行協商，實乃客觀上確有不可歸責於債務人之
    事由所致（見本院卷第2 頁、第87頁），又聲請人無擔保或
    無優先權之債務總額未逾1,200 萬元，復未經法院裁定開始
    清算程序或宣告破產，爰依法聲請更生等語。
三、經查，聲請人前開主張業據其提出協議書暨無擔保債務還款
    計畫、協商繳款明細表、財團法人金融聯合徵信中心個人綜
    合信用報告、債權人清冊、前置協商退件通知函、聲請人94
    、95年度綜合所得稅各類所得資料清單暨財產歸屬資料清單
    、96年度各類所得扣繳暨免扣繳憑單、95年8 至10月、95年
    11 月 至97年1 月之薪資轉帳存摺影本、97年2 月、3 月薪
    資單、勞保被保險人投保資料表暨健保投保資料表、林梅煌
    、林古玉桂、林義傑95、96年度綜合所得稅各類所得資料清
    單暨財產歸屬資料清單、林梅煌診斷證明書暨身心障礙手冊
    、96 年 度綜合所得稅結算申報書、戶籍謄本、生活費用單
    據各1 份為憑（見本院卷第108 頁、第61頁、第10頁、第7
    頁、第60 頁 、第21至22頁、第29頁、第23頁、第126 頁、
    第91至97頁、第62至64頁、第70至75頁、第77至79頁、第26
    至27頁、第99頁、第24頁、第31至42頁），此外本件又查無
    債務人有消債條例第6 條第3 項、第8 條或第46 條 各款所
    定駁回更生聲請之事由存在，則債務人聲請更生，應屬有據
    ；並依上開規定命司法事務官進行本件更生程序，爰裁定如
    主文。
中    華    民    國    97    年    9     月    24    日
                  民事第六庭  法  官  賴文姍
上為正本係照原本作成
本件不得抗告
本裁定已於97年9月24日17時公告。
中    華    民    國    97    年    9     月    24    日
                              書記官  林秀珍


司法院資訊處製作；財團法人民間司法改革基金會備份。
